de: Art der Hautpflegemaske: Ton; Abziehen; Blatt; Schlafen; Sonstiges
tr: Cilt Bakım Maske tipi: Kil; Soyulabilir; Kağıt; Uyuma; Diğer
el: Τύπος μάσκας περιποίησης δέρματος: Πηλός; Peel-off; Με ειδικό φύλλο λείανσης; Ύπνος; Άλλο
hr-HR: Vrsta maske za njegu kože: Glina; Peel-off; Sheet; Spavanje; Ostalo
cs: Vlastnosti pleťové masky: Plastelína; Loupání; Listová; Spaní; Jiné
zh-TW: 護膚面膜類型: 陶土; 剝離式; 薄板; 睡眠; 其他
pl: Rodzaj maski do twarzy: Gliniana; Peel-off; Folia; Na sen; Inne
vi: Loại mặt nạ chăm sóc da: Đất sét; Bóc vỏ; Máy chà nhám tờ; Ngủ; Khác
th: ประเภทมาส์กบำรุงผิว: ดินเหนียว; ลอกออก; แบบแผ่น; นอนหลับ; อื่นๆ
it: Tipo di maschera per la cura della pelle: Argilla; Sbucciare; Foglio; Dormire; Altro
hu: Bőrápoló maszk típusa: Agyag; Lehúzható; Lap; Alvás; Egyéb
lt-LT: Odos priežiūros kaukės tipas: Molio; Nulupama; Lakštinė; Nakties; Kita
da: Masketype til hudpleje: Ler; Peel-off; Sheet; Søvn; Andet
en: Skin care mask type: Clay; Peel-off; Sheet; Sleeping; Other
fi: Ihonhoitonaamion tyyppi: Savi; Kuoria; Arkki; Nukkuminen; Muu
fr: Type de masque de soin de la peau: Argile; Masque; En feuille; Nuit; Autre
ro-RO: Tip de mască de îngrijire a pielii: Argilă; Exfoliantă; Tip șervețel; Dormit; Altele
ja: スキンケアマスクタイプ: クレイ; ピールオフ; シート; 睡眠; その他
es: Tipo de mascarilla para el cuidado de la piel: Arcilla; Despegable; Hoja; Dormir; Otros
pt-BR: Tipo de máscara para cuidados com a pele: Argila; Descascar; Folha; Noturna; Outro
bg-BG: Тип маска за грижа за кожата: Глина; Пилинг; Лист; За спане; Други
ru: Тип маски для ухода за кожей: Глиняная; Скатка; Тканевая; Ночная; Другая
nb: Hudpleiemasketype: Leire; Peel-off; Ark; Soving; Annet
sl-SI: Vrsta maske za nego kože: Glina; Odluščenje; Blago; Spanje; Drugo
sv: Typ av hudvårdsmask: Lera; Peel-off; Ark; Sovande; Övrigt
sk-SK: Typ pleťovej masky: Hlina; Peel-off; Hárok; Spanie; Iné
pt-PT: Tipo de máscara para cuidar da pele: Argila; Descascar; Folha; A dormir; Outro
nl: Type huidverzorgingsmasker: Klei; Afpellen; Blad; Slapen; Andere
zh-CN: 护肤面膜类型: 粘土; 撕揭式; 片状; 睡眠; 其他
ko: 스킨 케어 마스크 타입: 클레이; 필오프; 시트; 수면; 기타